# 外商投资企业外方用国外专利权投资的验资问题

提问人：宏宇天下 时间：2012-10-19 13:56:51
（ 1 ）外方投资者以合法拥有的国外专利技术进行投资； （ 2 ）聘请了国内的评估机构对该专利技术进行评估; 问题：（ 1 ）是否依靠公司章程、投资协议、评估报告、转让协议、权属证明就可以通过验资？ （ 2 ）评估机构为国内评估机构，专利技术为国外的专利技术，该评估报告是否能被认可？是否需要同时聘请专利技术所在地的评估机构对专利权进行评估? 请有经验的朋友予以指点，谢谢！

回答人：chenyiwei
个人理解：外方以境外专利权出资，涉及到相当复杂的法律和财务问题，不建议这样操作。 1 、从专利权验资的一般问题而言，对于非货币财产出资中的知识产权（专利权、非专利技术、著作权中的财产权利等）和商标权等工业产权出资，基于以下原因，属于高风险领域，一般不建议承接此类出资形式的验资业务，应当尽量要求被审验单位及其股东改变出资方式：（ 1 ）知识产权和工业产权计价的主观程度高或其计价需要大量的主观判断；（ 2 ）对于非专利技术，由于其缺乏权属证明文件，因此判断其财产权是否已经转移相当困难；（ 3 ）此类财产的所有权和使用权分离的情形较为常见，可能涉及较为复杂的法律问题。 2 、如果该专利权仅在境外有效，在境内尚未注册和获得保护，则实际上是要在境内注册一项新的专利，而不是简单的过户（财产权转移手续）就可以解决的问题。这可能涉及到知识产权的跨国保护和跨国行使权力等复杂的法律问题。建议咨询在知识产权领域内有专业经验的律师的法律专业意见。